臺灣屏東地方法院民事裁定
111年度消債更字第43號
聲  請  人  
即 債務 人  劉紫燕  

代  理  人  林文鑫律師
上列當事人因消費者債務清理事件聲請更生，本院裁定如下：
    主  文
債務人甲○○自民國111年11月11日中午12時起開始更生程序。
命司法事務官進行本件更生程序。
    理  由
一、按消費者債務清理條例（下稱消債條例）所稱消費者，指五
    年內未從事營業活動或從事小規模營業活動之自然人。前項
    小規模營業指營業額平均每月新臺幣（下同）20萬元以下者
    ，消債條例第2條第1、2項分別定有明文。又債務人不能清
    償債務或有不能清償之虞；且無擔保或無優先權之本金及利
    息債務總額未逾1,200萬者，於法院裁定開始清算程序或宣
    告破產前，得向法院聲請更生；又法院開始更生程序之裁定
    ，應載明其年、月、日、時，並即時發生效力；法院裁定開
    始更生或清算程序後，得命司法事務官進行更生或清算程序
    。復為消債條例第3條、第42條第1項、第45條第1項及第16
    條第1項前段所明定。
二、聲請意旨略以：聲請人已知積欠約973,456元之債務，有不
    能清償之情，且曾於民國111年2月間，與最大債權金融機構
    國泰世華商業銀行股份有限公司進行消費者債務清理前置協
    商，惟因債權人未到場而協商不成立。又聲請人之無擔保或
    無優先權之債務總額未逾1,200萬元，復未經法院裁定開始
    清算程序或宣告破產，爰聲請准予裁定更生等語。
三、經查：
  ㈠聲請人為美女庭園企業社之負責人，此觀聲請人提出之債務
    清理條例前置協商專用債權人清冊自明。惟上開商號業於88
    年5月20日註銷，現況為歇業等情，有公示資料查詢服務表
    、財政部北區國稅局桃園分局111年4月25日北區國稅桃園銷
    字第1112152809號函及商業登記抄本可佐，足認聲請人5年
    內未從事營業活動或從事小規模營業活動，是其核屬前開消
    債條例第2條第1項規定所稱之消費者，合先敘明。
  ㈡聲請人之上開主張，業據其提出財團法人聯合徵信中心當事
    人綜合信用報告書、全國財產稅總歸戶財產查詢清單、108
    至109年度綜合所得稅各類所得資料清單、勞工保險被保險
    人投保資料表等件為證，並有調解程序筆錄可參。是聲請人
    既與債權人前置協商不成立，其提出本件聲請，於法有據。
  ㈢關於聲請人現在收入部分，聲請人現受僱於財團法人高雄市
    郭吳麗珠社會福利慈善事業基金會擔任照服人員，每月所得
    約為24,297元，有薪資轉帳存摺影本可參，堪信屬實。至聲
    請人之支出部分，聲請人陳稱每月必要支出費用7,200元，
    雖未提出全部單據供本院審酌，惟低於依消債條例第64條之
    2第1項規定，以111年衛生福利部公告每人每月最低生活費
    之1.2倍計算之數額17,076元，應屬確實。又聲請人育有未
    成年子女，分別年約19歲、17歲及13歲，其等108、109年均
    無所得，名下無不動產，現均在學等情，有戶籍謄本、108
    至109年度綜合所得稅各類所得資料清單、全國財產稅總歸
    戶財產查詢清單、學生證影本、學雜費單可參，堪認有受聲
    請人扶養之必要。而上開扶養義務應由聲請人及其配偶共同
    負擔，是依消債條例第64條之2第2項規定，以上開每人每月
    最低生活費1.2倍計算，聲請人應負擔之扶養費為25,614元
    （計算式：17,076×3÷2＝25,614），則聲請人主張低於上開
    金額之扶養費11,000元，得予列計。
  ㈣綜上，聲請人每月所得扣除必要生活費及扶養費後，僅餘6,0
    97元（計算式：24,297－7,200－11,000＝6,097）。聲請人名
    下固有國泰人壽保險股份有限公司之保單，有上開公司保單
    可佐，惟本院審酌上開保單未解約前尚無法用以清償，而聲
    請人積欠之無擔保及無優先權債務至少已達2,080,517元，
    亦有債權人富邦資產管理股份有限公司之陳報狀及前置調解
    債權明細表可考，堪認聲請人有不能清償債務之情事，而有
    更生之原因。此外，本件查無消債條例第46條各款所定應駁
    回更生聲請之事由存在，則聲請人所為聲請，應屬有據，爰
    命司法事務官進行本件更生程序。
四、依首開規定，裁定如主文。
中　　華　　民　　國　　111 　年　　11　　月　　11　　日
                  民事庭  法　官　彭聖芳
正本係照原本作成。
本裁定不得抗告。
中　　華　　民　　國　　111 　年　　11　　月　　11　　日
                          書記官　謝鎮光